# 请教版主：反向购买后合并财务报表股本列报问题

提问人：天下风云出我辈 时间：2017-08-07 14:51:10
请教版主： 1 、反向购买后，会计上母公司编制合并报表时，是否需用资本公积将股本金额调整补足至壳公司发行在外股份数一致？
2 、如果资本公积不够的情况下，应该如何进行财务处理以便合并财务报表的阅读理解？ 3 、如果反向购买后，壳公司再行发行股份募集资金，那么反向合并财务报表的股本金额将如何调整和列报？

回答人：chenyiwei
一般理解，为了可理解性的需要，反向购买后，会计上母公司编制合并报表时，需用资本公积将股本金额调整补足至壳公司发行在外股份数一致，避免出现合并报表和个别报表层面的股本金额不一致的情况。即此时合并报表层面的“资本公积”项目是权益类项目的最终平衡数。为了保持合并报表层面留存收益与会计上购买方留存收益之间的连续性，以及股本金额与个别报表层面股本金额的一致性，可以接受合并报表层面的资本公积出现负数余额。 如果反向购买后，壳公司再行发行股份募集资金，则因为在该做法下合并报表和个别报表层面的股本金额是一致的，所以后续的股本变动，在个别报表和合并报表层面的处理一致。

提问人：天下风云出我辈 时间：2017-08-08 10:52:31
理解了，谢谢版主。就是实务当中，由于资本公积不够避免调整股本而导致负数，所以第一年没有调整合并层面股本金额，待后续年度壳公司增发取得足够资本公积-股本溢价后再行调整，会不会显得有些奇怪啊，现有的上市公司公告中有无相应案例呢

回答人：chenyiwei
不是这样意思。合并报表层面对重组完成日之前年度的股本应当是本次重组时增发的股本；重组日增加的股本是法律上上市公司的原有股本；重组日后的股本数就和法律上的股份数一样了。

提问人：天下风云出我辈 时间：2017-08-10 10:51:10
版主大大，我理解了一般反向购买后会计上母公司编制合并财务报表时，为了报表使用者理解的需要，而用合并层面资本公积补足合并层面模拟反向购买的股本金额，从而使得合并报表的股本金额与壳公司实际发行在外的股份数量一致。我后面追问的是如果在反向购买当年，合并层面资本公积不足，当时为免于资本公积冲减到负数而未用资本公积补足股本，以后年度资本公积增加后还可以像反向购买当年一样操作，用资本公积补足股本吗，即年初系反向购买会计上母公司模拟计算的股本金额，本期用资本公积补足，期末与壳公司实际发行在外股份数一致，如此操作有无先例呢？我网上查询的大部分公司，均是如您所说，在重组当年即用资本公积补足股本，哪怕资本公积因此而冲减为负数金额了。

回答人：chenyiwei
“在反向购买当年，合并层面资本公积不足，当时为免于资本公积冲减到负数而未用资本公积补足股本”做法不恰当，应当是优先保证补足股本，即使这样做会导致合并报表层面的资本公积出现负数。